臺灣士林地方法院刑事判決　　　　　　　 93年度訴字第777號
公　訴　人　臺灣士林地方法院檢察署檢察官
被　　　告　甲○○
指定辯護人　本院公設辯護人　姜惠如
上列被告因準強盜案件，經檢察官提起公訴（93年度偵字第1055
6 號），本院判決如下：
    主  文
甲○○被訴傷害罪部分無罪。
被訴竊盜、毀損罪部分公訴不受理。
    理  由
一、公訴意旨略以：被告甲○○意圖為自己不法之所有，於民國
    93年11月20日凌晨2 時許，攜帶客觀上足以對人之生命身體
    安全構成威脅具有危險性而可供兇器使用之斜嘴鉗、尖嘴鉗
    、十字起子、六角扳手各1 支、一字扳手3 支、尖頭起子2
    支及非可供兇器使用之自製鑰匙1 把，至臺北市士林區○○
    ○路○ 段257 巷45號前，持自製鑰匙啟動電門鎖後，竊取被
    害人李淑敏所有之車號CGW-823 號重型機車得逞。嗣騎乘前
    開贓車，於當日凌晨3 時30許，攜帶前開可供兇器使用之工
    具，至臺北市○○區○○路458 號前，先持尖頭起子敲破告
    訴人乙○○所有之車號CM-7157 號自用小客車右前車窗玻璃
    侵入車內後，再持斜嘴鉗、六角扳手、一字扳手撬毀音響邊
    座，竊取音響得手（起訴書認係著手竊取音響尚未得手，經
    公訴人更正），適為告訴人乙○○發現，詎被告為脫免逮捕
    ，竟當場施強暴而與告訴人乙○○發生扭打，致告訴人人乙
    ○○受有左頸部擦傷併瘀傷之傷害，嗣經告訴人乙○○負傷
    奮力將其制伏，始扭送警辦，並扣得斜嘴鉗、尖嘴鉗、十字
    起子、六角扳手、鑰匙各1 支、一字扳手3 支、尖頭起子2
    支，因認被告涉刑法第321 條第1 項第3 款之加重竊盜（起
    訴書誤為刑法第320 條第1 項之竊盜罪，經公訴人更正）、
    第354 條之毀損、第329 條及第330 條第1 項之加重準強盜
    既遂（起訴書認係犯刑法第330 條第2 項、第1 項之加重準
    強盜未遂罪，經公訴人更正）、第277 條第1 項之傷害罪嫌
    等語。
二、無罪部分：
（一）按犯罪事實應依證據認定之，無證據不得認定犯罪事實；
      又不能證明被告犯罪者，應諭知無罪之判決；刑事訴訟法
      第154 條第2 項、第301 條第1 項分別定有明文。又犯罪
      事實之證明，必須達於一般人均可得確信其為真實之程度
      ，而無合理之懷疑存在時，始得為被告有罪之認定。如果
      犯罪事實之證明，尚未達到此一程度，仍有合理之懷疑存
      在時，即不能為被告有罪之認定。
（二）公訴人認被告涉有傷害犯行，無非係以告訴人乙○○指訴
      及診斷證明書為其論據。惟訊據被告堅決否認有傷害犯行
      ，辯稱：其僅於車內出來後逃逸，並未與告訴人乙○○發
      生扭打等語。經查：
    (1)證人乙○○於警詢、偵查及本院審理中雖一再指稱其發現
      被告後，曾與被告發生扭打，其脖子有被抓傷等語。惟查
      證人乙○○於警詢並未提及與被告扭打之過程（見偵查卷
      第18-21 頁）；於偵查中則稱當時在車旁就與被告發生扭
      打（見偵查卷第62頁）；於本院審理時則證稱：「當天我
      老婆在生產，我下來抽煙發現有人在我車上，我發現有人
      在偷我東西。我上前詢問，被告就說賠給我好了，突然就
      從車窗跳出來，我上前本來要抓住他，但沒抓到他，我脖
      子的右側這時候受了傷，跑了大概15公尺，被告說有『鐵
      仔』叫我不要追他，被告作勢要從袋子拿東西的時候摔倒
      ，我就與被告發生扭打」（見本院審判筆錄）。是證人乙
      ○○就被告如何與其扭打及其究竟如何受傷均無法為明確
      之陳述，其證詞是否與事實相符即有可疑。
    (2)依卷附新光紀念醫院之診斷證明書記載，告訴人乙○○所
      受係左頸部擦傷併瘀傷，證人乙○○於本院審理時亦證稱
      其所受頸部傷害約一公分長等語。是依告訴人人乙○○所
      受傷勢，亦難認定係被告主動攻擊或與告訴人乙○○發生
      扭打所致。
    (3)證人乙○○於本院審理時復證稱：「（被告摔倒之後，在
      你完全制服他之前，兩人有發現扭打嗎？）被告摔倒之後
      很痛，我一下就制服他了，被告的手還是在袋子裡面，中
      間有一點點動作要拿東西，後來我人已經到了被告就放棄
      了」、「（除了這個動作之外，對在你上前去抓他的時候
      ，有沒有反抗的動作？）被告掙脫跑掉的動作比較多，並
      沒有束手就擒，我抓他的時候，他有想要掙脫我而跑掉，
      但沒有成功，我有沒有受傷我也不知道，因為驗傷單只有
      寫脖子的部分」（見本院審判筆錄）。故依證人乙○○所
      述，被告當時僅是要掙脫乙○○之追捕，並無積極之攻擊
      行為，而難認被告有傷害之故意。
    (4)至證人乙○○於本院審理時雖證稱：其發現被告時，被告
      從車窗跳出來，我上前去攔他，被告做了一個動作，其因
      此受傷等語。惟訊據被告供稱：其並不是從車子跳出來，
      而是由被害人乙○○半拖半打拖出來的（見本院審判筆錄
      ）。告訴人乙○○於距離案發時間較近之警詢時亦陳稱：
      其發現被告坐於其車內時，係將被告拖出來等語（見偵查
      卷第19頁）。另參卷內告訴人乙○○遭竊車輛之照片所示
      ，其車窗雖遭破壞，然觀其尺寸尚難想像依被告之身形得
      自車窗跳出；且當時告訴人乙○○既已發現被告於其車內
      行竊，而立於車旁，被告亦不可能輕易由車窗跳出車外。
      故證人乙○○上開證詞應與事實不符，不可採信，而難認
      被告有此部分故意傷害告訴人乙○○之犯行。
（三）綜上，證人乙○○之證詞尚有瑕疵，並無其他證據證明與
      事實相符。此外，復查無其他積極證據足資證明被告有何
      傷害犯行，揆諸前開說明，自不能證明被告犯罪，應為無
      罪之諭知。
三、公訴不受理部分：
（一）按同一案件繫屬於有管轄權之數法院者，由繫屬在先之法
      院審判之；依第8 條之規定不得為審判者，應諭知不受理
      之判決，刑事訴訟法第8 條前段、第303 條第7 款分別定
      有明文。
（二）公訴意旨雖認被告持兇器竊取告訴人乙○○所有之車號
      CM-7157 號自用小客車音響後為脫免逮捕，竟當場施強暴
      而與告訴人乙○○發生扭打，認被告涉有加重準強盜罪嫌
      。然查並無積極證據證明被告有攻擊告訴人乙○○之傷害
      行為，已如前述，是尚難認被告當場有施強暴之行為。至
      公訴人另指稱被告於遭告訴人乙○○追捕時曾告以有「鐵
      仔」，而認被告有施以脅迫。惟查證人乙○○固證稱：被
      告有揹一個工具袋，邊跑邊說他有「鐵仔」，叫他不要追
      ；「鐵仔」就是槍等語（見本院審判筆錄）。然證人乙○
      ○亦證稱被告並未取出任何東西，且扣案被告持有之物中
      並無槍枝；參以當時被告係處於被告訴人乙○○追捕之狀
      態，僅為求儘速離開現場，其並未明確顯示加害他人之意
      思，此部分亦難認被告當場有施脅迫之犯行。故應認被告
      係犯刑法第321 條第1 項第3 款之加重竊盜罪。
（三）查被告因被訴竊盜案件，業經台灣板橋地方法院檢察署檢
      察官於93年12月21日聲請簡易判決處刑繫屬於台灣板橋地
      方法院，有台灣高等法院被告全國前案紀錄表一份附卷可
      稽。而被告於本案所涉竊盜、毀損犯行與上開業經聲請簡
      易判決處刑之竊盜犯行，因竊盜行為之時間分別為93年11
      月13日、同年月20日，時間緊接，且犯罪手段相同，而認
      有連續犯及牽連犯之裁判上一罪關係為同一案件，有經網
      路調取之台灣板橋地方法院檢察署93年偵字第1857 9號聲
      請簡易判決處刑書附卷可參，公訴人於93年12月27日就同
      一案件，向本院重行起訴，依照上開說明，諭知不受理之
      判決。
四、依刑事訴訟法第301 條第1 項、第303 第7 款，判決如主文
    。
本案經檢察官張惠菁到庭執行職務
中　　華　　民　　國　　94　　年　　3 　　月　　3 　　日
                  刑事第七庭審判長法  官  王梅英
                                  法  官  王沛雷
                                  法  官  劉秉鑫
以上正本證明與原本無異。
如不服本判決，應於判決送達後10日內，向本院提出上訴狀。
                                  書記官  曾恆壽
中　　華　　民　　國　　94　　年　　3 　　月　　3 　　日
